# 净利润调整到经营现金流中的净营运资本问题

提问人：nettravel 时间：2010-01-22 12:54:14
本人会计不好,请各位同学帮忙分析如下现金流量表问题.我在许多上市公司年报中发现当由净利润调整到经营现金流时: 经营性应收项目的减少不等于 -减少(应收票据+应收账款+预付账款+其他应收款) 经营性应付项目的增加不等于 增加(应付票据+应付账款+预收账款+应付职工薪酬+应交税费+应付利息+其他应付款) 上述问题是不是由于收付制和应计制之间的差异引起的? 如果要计算净营运资本(net working capital)时,是用现金流量表里的: 净营运资本=递延所得税资产减少+递延所得税负债增加+存货的减少(减增加)+经营性应收项目的减少+经营性应付项目的增加 还是用资产负债表里的数据? 因为IFRS中规定：CFO=net income + non-cash charge -Net working captial.这和我国现行的新准则有何差异？
[ 本帖最后由 nettravel 于 2010-1-22 19:37 编辑 ]

回答人：chenyiwei
回复 楼主 nettravel 的帖子在现行的报表项目分类方法下，所有资产负债表上的往来类项目中都可能同时包含经营性和投资、筹资性的往来款项，同时减值准备的影响也会导致现金流量表中的经营性应收、应付项目变动数不等于相关资产负债表项目的期末余额与期初余额之差。另一个常见原因是合并报表范围的变动。 目前的间接法，中国准则和IFRS的基本原理是类似的，但中国准则的项目划分不如IFRS下清晰，并且项目的划分口径（包括资产负债表项目和现金流量表项目）也存在差异，导致报表清晰度存在差异。